

Contacto

contacto@rogerdev.xyz Madrid - 28050

Habilidades

<u>Soft</u>

Gestión del estrés

Escucha activa

Resolución de problemas

Trabajo en Equipo

Comunicación

Adaptación

<u>Hard</u>

Java / JS / PHP

Front - React/Angular

API - Laravel/NextJS

MySQL - MongoDB

Diseño UI/UX

Metodologías Agile

Idiomas

Español Alto / Nativo

Catalan Alto / Nativo

Inglés Medio - Alto

Roger Navarro Larrotcha

DESARROLLO WEB

<u>Portfolio: https://roger-portfolio.rogerdev.xyz/www.linkedin.com/in/roger-navarro-desarrolladorhttps://github.com/Roger486</u>

Sobre mí

Con experiencia en atención al cliente y análisis de procesos, he desarrollado una mentalidad analítica y resolutiva que aplico al desarrollo de software. Mi formación y trayectoria profesional me permiten aportar una visión centrada en el usuario y responsable en este campo.

Formación

(2023-Actualidad) FP Desarrollo de Aplicaciones Web

La Salle FP Online - Todo aprobado, pendiente de prácticas

Desempeño con un alto rendimiento académico (media 9.76) Mencionado al **mejor expediente académico** curso 23-24

Experiencia

Diversos servicios telefónicos

Servinform 2019 - 2023

Atención al cliente, emisión, información de cobros, reclamaciones, encuestas y otras tareas Según necesidad del momento. Para campañas y proyectos de diversas empresas de ámbito nacional.

Agente de atención telefónica

Konecta Bto S.L 2018 - 2019

Teleoperador para importante empresa de servicios. Atención al cliente, consultas y reclamaciones. Alto volumen de trabajo y gestión de llamadas de larga duración.

Pequeño equipo de atención al cliente

The Back Room / McCann 2015 - 2016

Atención a las consultas, solicitudes, quejas y sugerencias de clientes de importante empresa de alimentación. Recepción a través de teléfono, email, redes sociales y formulario web y posterior seguimiento de las gestiones realizadas. Gran calidad en la atención y capacidad de multigestión.

Auditor y tramitador de reclamaciones

Konecta - Indra 2011 - 2014

Desarrollo en servicio para gran empresa de telecomunicaciones en el departamento de reclamaciones. Gestión y análisis de reclamaciones, impartición de formaciones, reconducción de agentes, calidad, análisis de operativas.